【裁判字號】    99,訴,3039
【裁判日期】    991227
【裁判案由】    毒品危害防制條例
【裁判全文】
臺灣臺中地方法院刑事判決              99年度訴字第3039號
公  訴  人  臺灣臺中地方法院檢察署檢察官
被      告  林瑞耀
上列被告因違反毒品危害防制條例案件，經檢察官提起公訴（九
十九年度毒偵字第一九四五、二０四六、二四四一、二八三九號
），本院合議庭裁定進行簡式審判程序，判決如下：
    主    文
林瑞耀所犯如附表編號一至七所示之罪，各處如附表編號一至七
所示之刑。應執行有期徒刑貳年肆月；扣案之海洛因陸包（驗餘
淨重各為零點玖伍玖陸公克、貳點肆玖參捌公克、零點陸伍參伍
公克、壹點捌貳陸壹公克、零點零玖肆柒公克、零點柒陸玖肆公
克）、扣案之甲基安非他命肆包（驗餘淨重各為零點肆肆伍玖公
克、貳點零壹柒零公克、貳點柒壹參貳公克、零點參柒玖伍公克
），均沒收銷燬之；扣案之電子磅秤壹臺、吸食器壹組，均沒收
。
    犯罪事實
一、林瑞耀前因施用毒品案件，經觀察、勒戒後，認有繼續施用
    毒品之傾向，由臺灣板橋地方法院裁定送強制戒治，於民國
    九十八年八月十三日因無繼續強制戒治之必要而執行完畢釋
    放出所。詎其仍不知警惕，竟於上開強制戒治執行完畢釋放
    後五年內，分別基於施用第一、二級毒品之犯意，於附表編
    號一至七所示之時間、地點，以附表編號一至七所示之方式
    ，先後施用第一、二級毒品海洛因及甲基安非他命。嗣於九
    十九年三月二十三日中午十二時三十分許，經警前往臺中市
    ○○區○○路一段一七三巷十七號二樓執行家戶查訪時，發
    現林瑞耀為列管毒品且行方不明人口，遂徵得其同意採集尿
    液送驗，結果呈嗎啡及甲基安非他命陽性反應。又於九十九
    年四月十四日晚間六時許，林瑞耀因屬毒品列管人口而前往
    臺中市政府警察局豐原分局偵查隊接受詢問，經徵得其同意
    採尿送驗，結果呈嗎啡陽性反應。另於九十九年六月二十六
    日下午四時許，在臺中市○區○○街八十六號「春天汽車旅
    館」第二０六號房時，林瑞耀因發現員警前來而跳窗逃逸受
    傷，仍為警追及查獲，並先後在其褲袋中（林瑞耀為警追捕
    查獲而出示證件時所掉出）及上開房間內，共扣得其所有之
    海洛因五包（驗餘淨重各為零點九五九六公克、二點四九三
    八公克、零點六五三五公克、一點八二六一公克、零點零九
    四七公克）、甲基安非他命二包（驗餘淨重各為零點四四五
    九公克、二點零一七零公克），及其所有供施用海洛因使用
    之電子磅秤一臺、其所有供施用甲基安非他命使用之吸食器
    一組。再於九十九年七月二十六日上午十一時三十分許，林
    瑞耀獲悉員警前來其女友王麗清位於臺中市○○區○○路六
    一一號四樓之十二租屋處查訪（並未事先聲請搜索票），且
    林瑞耀、王麗清均已同意員警入內搜索，林瑞耀遂於具有偵
    查犯罪權限之公務員發現其犯如附表編號六、七所示之施用
    第一、二級毒品罪行前，主動將置放屋內且為其所有之海洛
    因一包（驗餘淨重零點七六九四公克）、甲基安非他命二包
    （驗餘淨重各為二點七一三二公克、零點三七九五公克）交
    予員警查扣且自首如附表編號六、七所示之犯行，復於其後
    本案偵查及審理時到庭接受訊問。
二、案經臺中市政府警察局豐原分局、第三分局、烏日分局分別
    報告臺灣臺中地方法院檢察署檢察官偵查起訴。
    理    由
一、被告林瑞耀於準備程序中，先就上開犯罪事實為有罪之陳述
    ，且所犯係死刑、無期徒刑、最輕本刑為三年以上有期徒刑
    以外之罪，經本院合議庭依刑事訴訟法第二百七十三條之一
    第一項之規定，裁定由法官一人獨任進行簡式審判程序，合
    先敘明。
二、上開犯罪事實，業據被告林瑞耀於警詢（僅坦承如附表編號
    四至七之犯行）、偵查及本院審理時坦承不諱，並有海洛因
    六包（驗餘淨重各為零點九五九六公克、二點四九三八公克
    、零點六五三五公克、一點八二六一公克、零點零九四七公
    克、零點七六九四公克）、甲基安非他命四包（驗餘淨重各
    為零點四四五九公克、二點零一七零公克、二點七一三二公
    克、零點三七九五公克）、電子磅秤一臺、吸食器一組扣案
    為憑，及行政院衛生署草屯療養院鑑定書二份附卷可稽。且
    被告於九十九年三月二十三日、同年六月二十六日、同年七
    月二十六日為警查獲後，經警採其尿液送驗結果，確呈嗎啡
    （施用海洛因者會在其體內代謝為嗎啡成分殘留，並經由尿
    液排出）及甲基安非他命陽性反應；另於九十九年四月十四
    日為警查獲時所採尿液，送驗結果則呈嗎啡陽性反應，有詮
    昕科技股份有限公司出具之濫用藥物尿液檢驗報告二份、中
    山醫學大學附設醫院檢驗科藥物檢測中心尿液檢驗報告二份
    、尿液代號與真實姓名對照表三份、應受尿液採驗人尿液檢
    體採集送驗紀錄表一份在卷可參，足徵被告前揭自白應屬實
    情。而被告前因施用毒品案件，經觀察、勒戒後，認有繼續
    施用毒品之傾向，由臺灣板橋地方法院裁定送強制戒治，於
    九十八年八月十三日因無繼續強制戒治之必要而執行完畢釋
    放出所等情，有臺灣高等法院被告前案紀錄表、刑案資料查
    註紀錄表各一份附卷可按。本案事證已臻明確，被告犯行洵
    堪認定。
三、查被告林瑞耀前因施用毒品案件，經強制戒治執行完畢並釋
    放後，五年內再度施用第一、二級毒品海洛因及甲基安非他
    命，核其所為，均係犯毒品危害防制條例第十條第一項、第
    二項之施用第一、二級毒品罪。被告為供自己施用之目的而
    持有上開毒品，其於施用前後持有海洛因及甲基安非他命之
    低度行為，應各為施用之高度行為所吸收，均不另論罪。至
    被告所犯如附表編號一至七所示各罪間，犯意各別，行為互
    殊，應予分論併罰。而被告於九十九年七月二十六日上午十
    一時三十分許，獲悉員警前來其女友王麗清位於臺中市○○
    區○○路六一一號四樓之十二租屋處查訪，當時並無任何具
    體事證足認員警業已懷疑被告涉犯如附表編號六、七所示之
    施用第一、二級毒品罪行，惟林瑞耀先同意員警入內搜索，
    再主動將置放屋內且為其所有之海洛因、甲基安非他命交予
    員警查扣，並自首如附表編號六、七所示之犯行，復於其後
    本案偵查及審理時到庭接受訊問，有被告之警詢筆錄及員警
    當日製作之職務報告各一份在卷足參。則被告就此部分既已
    合於法定自首要件，其所犯如附表編號六、七之施用第一、
    二級毒品罪，均應依刑法第六十二條前段之規定減輕其刑。
    爰審酌被告曾因施用毒品犯行接受觀察、勒戒及強制戒治，
    猶未能從中記取教訓，深切體認毒品危害己身健康之鉅，反
    而再次趁隙施用海洛因及甲基安非他命，顯見被告自制能力
    尚有未足，而有接受相當期間監禁教化之必要，以促其及早
    矯正吸毒惡習；且被告於九十九年三月二十二日為警查獲施
    用毒品案件後，仍不知收斂、警惕，而於其後如附表編號三
    至七所示時地再次施用海洛因、甲基安非他命，益見其後各
    該犯罪之惡性非輕，就其刑度之諭知亦應有所區別；惟念及
    施用毒品固戕害個人健康至鉅，然就他人權益之侵害仍屬有
    限，及其犯罪目的、手段、偵審期間坦承全部犯行之態度、
    具有國中畢業學歷之智識程度等一切情狀，分別量處如主文
    所示之刑，並定其應執行之刑，以示懲儆。公訴蒞庭檢察官
    於本院審理時具體求刑應執行有期徒刑三年，似未斟酌被告
    所為部分犯罪尚得因自首而減輕其刑，且被告密集多次施用
    毒品犯罪，除肇因於自己克制能力不足及主觀犯罪惡性外，
    亦屬此種成癮性犯罪衍生毒品依賴結果之具體表徵，於本院
    審酌應執行刑輕重時，尤應避免造成刑罰過苛之不當後果。
    是以公訴人前揭量刑意見恐嫌過重，而為本院所不採，附此
    敘明。
四、扣案之海洛因六包（驗餘淨重各為零點九五九六公克、二點
    四九三八公克、零點六五三五公克、一點八二六一公克、零
    點零九四七公克、零點七六九四公克）、甲基安非他命四包
    （驗餘淨重各為零點四四五九公克、二點零一七零公克、二
    點七一三二公克、零點三七九五公克），分屬毒品危害防制
    條例第二條第二項第一、二款所稱之第一、二級毒品，應各
    依同條例第十八條第一項前段之規定，沒收銷燬之。而扣案
    之電子磅秤一臺、吸食器一組，則為被告所有各供其施用海
    洛因、甲基安非他命使用之物，業據其於本院審理時供承甚
    明，均應依刑法第三十八條第一項第二款之規定，宣告沒收
    。
據上論斷，應依刑事訴訟法第二百七十三條之一第一項、第二百
九十九條第一項前段，毒品危害防制條例第十條第一項、第二項
、第十八條第一項前段，刑法第十一條前段、第六十二條前段、
第三十八條第一項第二款、第五十一條第五款，判決如主文。
本案經檢察官林于人到庭執行職務。
中    華    民    國    99    年    12    月    27    日
                    刑事第七庭  法  官  高文崇
以上正本證明與原本無異。
如不服本判決應於收受送達後10日內向本院提出上訴書狀，並應
敘述具體理由；其未敘述上訴理由者，應於上訴期間屆滿後20日
內向本院補提理由書（均須按他造當事人之人數附繕本）「切勿
逕送上級法院」。
                                書記官  林淑慧
中    華    民    國    99    年   12    月     27    日
附錄本案論罪科刑法條：
毒品危害防制條例第十條第一項、第二項：
施用第一級毒品者，處六月以上五年以下有期徒刑。
施用第二級毒品者，處三年以下有期徒刑。
附表：
┌──┬─────┬──────┬────────┬─────────┐
│編號│時    間  │地    點    │施用方式        │所犯罪名及處刑    │
│    │          │            │                │                  │
├──┼─────┼──────┼────────┼─────────┤
│ １ │九十九年三│臺中市豐原區│以將海洛因摻入香│林瑞耀施用第一級毒│
│    │月二十二日│某不詳友人住│菸中點火燃燒吸食│品，處有期徒刑柒月│
│    │晚間七、八│處          │煙氣            │。                │
│    │時許      │            │                │                  │
├──┼─────┼──────┼────────┼─────────┤
│ ２ │九十九年三│臺中市豐原區│以將甲基安非他命│林瑞耀施用第二級毒│
│    │月二十二日│某不詳友人住│置於玻璃球吸食器│品，處有期徒刑月│
│    │晚間八、九│處          │內點火燃燒吸食煙│。                │
│    │時許      │            │氣              │                  │
├──┼─────┼──────┼────────┼─────────┤
│ ３ │九十九年四│臺中市豐原區│以將海洛因摻入香│林瑞耀施用第一級毒│
│    │月十三日晚│某不詳友人住│菸中點火燃燒吸食│品，處有期徒刑捌月│
│    │間七、八時│處          │煙氣            │。                │
│    │許        │            │                │                  │
├──┼─────┼──────┼────────┼─────────┤
│ ４ │九十九年六│臺中市南區德│以將海洛因摻入香│林瑞耀施用第一級毒│
│    │月二十六日│祥街八十六號│菸中點火燃燒吸食│品，處有期徒刑玖月│
│    │下午三時許│「春天汽車旅│煙氣            │。扣案之海洛因伍包│
│    │          │館」第二０六│                │（驗餘淨重各為零點│
│    │          │號房內      │                │玖伍玖陸公克、貳點│
│    │          │            │                │肆玖捌公克、零點│
│    │          │            │                │陸伍伍公克、壹點│
│    │          │            │                │捌貳陸壹公克、零點│
│    │          │            │                │零玖肆柒公克），均│
│    │          │            │                │沒收銷燬之；扣案之│
│    │          │            │                │電子磅秤壹臺沒收。│
├──┼─────┼──────┼────────┼─────────┤
│ ５ │九十九年六│臺中市南區德│以將甲基安非他命│林瑞耀施用第二級毒│
│    │月二十六日│祥街八十六號│置於玻璃球吸食器│品，處有期徒刑肆月│
│    │下午三時許│「春天汽車旅│內點火燃燒吸食煙│。扣案之甲基安非他│
│    │          │館」第二０六│氣              │命貳包（驗餘淨重各│
│    │          │號房內      │                │為零點肆肆伍玖公克│
│    │          │            │                │、貳點零壹柒零公克│
│    │          │            │                │），均沒收銷燬之；│
│    │          │            │                │扣案之吸食器壹組沒│
│    │          │            │                │收。              │
├──┼─────┼──────┼────────┼─────────┤
│ ６ │九十九年七│臺中市烏日區│以將海洛因摻入香│林瑞耀施用第一級毒│
│    │月二十六日│中華路六一一│菸中點火燃燒吸食│品，處有期徒刑柒月│
│    │上午十時許│號四樓之十二│煙氣            │。扣案之海洛因壹包│
│    │          │租屋處      │                │（驗餘淨重零點柒陸│
│    │          │            │                │玖肆公克）沒收銷燬│
│    │          │            │                │之。              │
├──┼─────┼──────┼────────┼─────────┤
│ ７ │九十九年七│臺中市烏日區│以將甲基安非他命│林瑞耀施用第二級毒│
│    │月二十六日│中華路六一一│置於玻璃球吸食器│品，處有期徒刑月│
│    │上午十時許│號四樓之十二│內點火燃燒吸食煙│。扣案之甲基安非他│
│    │          │租屋處      │氣              │命貳包（驗餘淨重各│
│    │          │            │                │為貳點柒壹貳公克│
│    │          │            │                │、零點柒玖伍公克│
│    │          │            │                │），均沒收銷燬之。│
└──┴─────┴──────┴────────┴─────────┘

司法院資訊處製作；財團法人民間司法改革基金會備份。
